臺灣士林地方法院刑事判決　　　　　　　95年度訴字第1243號
公　訴　人　臺灣士林地方法院檢察署檢察官
被　　　告　甲○○
　　　　　　　　　　（另案於臺灣臺北監獄執行中）
上列被告因毒品危害防制條例案件，經檢察官提起公訴（95年度
毒偵字第1750號），被告於準備程序中就被訴事實為有罪之陳述
，本院合議庭裁定由受命法官獨任改依簡式審判程序審理，並判
決如下：
    主  文
甲○○施用第一級毒品，累犯，處有期徒刑壹拾月。扣案之海洛
因（淨重零點壹肆公克）沒收銷燬，包裝海洛因之空包裝袋壹個
（重零點壹玖公克)沒收。
    事  實
一、甲○○前因施用毒品案件，經臺灣臺北地方法院裁定送觀察
    、勒戒，認有繼續施用毒品之傾向，再經裁定送強制戒治，
    於民國90年8 月28日強制戒治執行完畢，由臺灣臺北地方法
    院檢察署檢察官以90年度戒毒偵字第274 號為不起訴處分確
    定。再因施用毒品案件，經同上法院裁定令入戒治處所施以
    強制戒治，於92年7 月16日停止戒治釋放出所，而於92年11
    月20日保護管束期滿強制戒治執行完畢，刑責部分，則經臺
    灣臺北地方法院檢察署檢察官提起公訴，經臺灣臺北地方法
    院以91年度訴字第592 號判決處有期徒刑1 年4 月確定，於
    94年8 月28日縮短刑期執行完畢。復因施用毒品案件，經臺
    灣臺北地方法院於95年7 月14日以95年度訴字第495 號判決
    處有期徒刑1 年確定。詎仍不知悔改，於上開最後1 次強制
    戒治執行完畢釋放出所後5 年內，又基於施用第一級毒品海
    洛因之犯意，於95年9 月2 日上午9 時許，在臺北市○○區
    ○○街附近某公廁內，以海洛因加水置於注射針筒內，施打
    於手臂之方式，施用第一級毒品海洛因1 次，嗣於95年9 月
    2 日下午5 時15分許，為警在臺北市大同區○○○路○ 段51
    號前執行緝毒勤務時查獲，並扣得其所有第一級毒品海洛因
    1 包 (淨重0.14公克、空包裝袋重0.19公克)， 且採集其尿
    液送驗呈嗎啡陽性反應而知上情。
二、案經臺北市政府警察局中正第一分局報告臺灣士林地方法院
    檢察署檢察官偵查起訴。
    理  由
一、上揭犯罪事實，業據被告甲○○於警詢、檢察官偵查及本院
    審理時坦承不諱，且被告為警方採集之尿液，經送請臺灣尖
    端先進生技醫藥股份有限公司以酵素免疫分析法初步檢驗、
    氣象層析質譜儀法確認檢驗之檢驗結果，確呈嗎啡陽性反應
    ，有該公司95年9 月22日濫用藥物檢驗報告1 紙、臺北市政
    府警察局偵辦毒品案件尿液檢體委驗單1 紙附卷可稽，而扣
    案之粉末1 包，經法務部調查局鑑定，確係海洛因成分 (淨
    重0.14公克、空包裝袋重0.19公克)， 此有該局95年11月19
    日調科壹字第09523034970 號鑑定書1 紙在卷可憑。足認被
    告上開自白，核與事實相符，應甚明確。又被告前因施用毒
    品案件，經臺灣臺北地方法院裁定送觀察、勒戒，認有繼續
    施用毒品之傾向，再經裁定送強制戒治，於90年8 月28日強
    制戒治執行完畢，由臺灣臺北地方法院檢察署檢察官以90年
    度戒毒偵字第274 號為不起訴處分確定。再因施用毒品案件
    ，經同上法院裁定令入戒治處所施以強制戒治，於92年7 月
    16日停止戒治釋放出所，而於92年11月20日保護管束期滿強
    制戒治執行完畢之事實，有該不起訴處分書、臺灣高等法院
    被告前案紀錄表各1 份在卷可憑。本件事證明確，被告於最
    後1 次強制戒治執行完畢釋放後5 年內，3 犯施用第一級毒
    品犯行，堪以認定。
二、按海洛因為毒品危害防制條例第2 條第2 項第1 款規定之第
    一級毒品。核被告所為，係犯毒品危害防制條例第10條第1
    項之施用第一級毒品罪。被告施用前持有第一級毒品海洛因
    之低度行為，應為施用之高度行為所吸收，不另論罪。又被
    告有如事實欄所載前科執行情形，此有臺灣高等法院被告前
    案紀錄表在卷可憑，其於前案有期徒刑執行完畢後，5 年內
    故意再犯有期徒刑以上之本罪，為累犯，應依法加重其刑。
    另本件被告係於95年9 月2 日僅施用第一級毒品海洛因1 次
    ，距前次95年7 月20日施用第一級毒品海洛因之犯行相隔一
    個月多，此有臺灣臺北地方法院檢察署檢察官95年度毒偵字
    第2252號移送併辦意旨書可查（此為併臺灣高等法院95年度
    上訴字第2935號案審理，該案因撤回上訴而確定，並參見本
    院卷第39頁），因刑法於95年7 月1 日修正施行後，已將刑
    法第56條連續犯之規定刪除，上開二案應無連續犯之適用，
    且上開二案之犯罪時間相隔逾一個月，亦難認有於緊接之時
    間內接續而為，或反覆成習地施用，自應認被告本件施用毒
    品係另行起意而為，應單獨論罪科刑。爰審酌被告前因施用
    毒品經法院裁定強制戒治執行完畢，猶不能斷絕毒癮而一再
    施用，顯見其自制力薄弱，惟其施用毒品僅屬自殘行為，對
    於他人之法益尚無直接之侵害，及其犯後坦承犯行，態度尚
    稱良好等一切情狀，量處如主文所示之刑。扣案之海洛因1
    包 (淨重0.14公克、空包裝袋重0.19公克)之 海洛因部分應
    依毒品危害防制條例第18條第1 項前段之規定宣告沒收銷燬
    之，其中包裝海洛因之空包裝袋1 個為被告所有供持有毒品
    進而施用犯罪所用之物，業為被告供承明確，爰依法宣告沒
    收。
據上論斷，應依刑事訴訟法第273 條之1 第1 項、第299 條第1
項前段，毒品危害防制條例第10條第1 項、第18條第1 項前段，
刑法第11條、第47條第1 項、第38條第1 項第2 款，判決如主文
。
本案經檢察官林宏松到庭執行職務。
中　　華　　民　　國　　96　　年　　1 　　月　　2 　　日
                  刑事第一庭法  官  雷雯華
以上正本證明與原本無異。
如不服本判決，應於判決送達後10日內，向本院提出上訴狀。
                            書記官  陳如玲
中　　華　　民　　國　　96　　年　　1 　　月　　2 　　日
附錄本案論罪科刑法條之依據：
毒品危害防制條例第10條第1項
施用第一級毒品者，處6 月以上5 年以下有期徒刑。
